David Gagnon

Administrateur système (Linux), développeur web, infographiste, expert Linux, Consultant TI, blogueur.

toogreen@gmail.com

Summary

Honne#te et fiable, autodidacte, soif d'apprendre et capable de m'adapter aux changements. Passionne# d'informatique signifie toujours a# jour et au courant des dernie#res nouveaute#es. Expert en logiciels libres et Linux. Connaissance accrue des diffe#rentes technologies et syste#mes, incluant UNIX/Linux, Mac OS X, Windows, Android, iOS, BSD. Je recherche un endroit de travail dynamique et un environnement "high-tech" dans lequel je pourrai pleinement m'e#panouir, apprendre du nouveau chaque jour et faire profiter de mes connaissances et qualite#es techniques. Je suis un passionne# de Linux et l'utilise depuis 1997. Toujours soif d'en apprendre plus pour mieux le mai#triser. J'ai d'ailleurs fonde# ce site: http://geeksghetto.ning.com/

Experience

Journaliste/blogueur à la pige at Nelson Dumais Le Magazine

septembre 2012 - Poste actuel (3 mois)

J'écris présentement des chroniques hebdomadaires sur les TI/informatique sur le site de Nelson Dumais, Le magazine: http://www.nelsondumais.com/author/david-gagnon/

Pigiste, consultant, administrateur système, développeur web, infographiste, bloggeur, etc at Pigiste, consultant

juillet 2012 - Poste actuel (5 mois)

Présentement en mode recherche et ouvert aux opportunités, je suis une personne talentueuse dans les TI qui adore apprendre du nouveau et être constamment à jour. Je peux administrer des systèmes Linux, conceptualiser et programmer des sites web, et j'ai aussi un certain talent semble-t'il dans l'écriture que j'aimerais développer. J'aimerais aussi en apprendre plus sur le développement d'applications Android et iOS, et éventuellement peut-être même tenter ma chance comme entrepreneur, si possible.

Coordinateur IT, Administrateur système, IB Facilitateur, Enseignant at Shanghai United International School

octobre 2004 - juillet 2012 (7 ans 10 mois)

Coordinateur pour une se#rie d'e#coles de Shanghai (pour le "Xiehe Education Group"). J'y ai agit en tant qu'administrateur, consultant et formateur, entre autres. Mes ta#ches incluaient la maintenance des infrastructures TI entre les diffe#rents campus, l'administration des serveurs web, bases de donne#es, serveurs e-mail, FTP, applications web, etc. J'ai aussi mis-en-place un syste#me d'enseignement a# distance (Moodle) et de#veloppe# quelques applications web pour l'administration (PHP+MySQL). Par-dessus tout c#ela#, je donnais aussi du soutien technique et de la formation aux enseignants, ainsi que pratiquer l'enseignement de l'informatique a# des e#le#ves du primaire a#ge#s entre 5 et 13 ans.

Pigiste, infographiste, enseignant at Pigiste

juin 2003 - août 2004 (1 an 3 mois)

Design et de#velopement web, ainsi qu'enseignement de l'anglais pour diffe#rentes e#coles a# travers Shanghai.

Infographiste, intégrateur et développeur web at Propage

1999 - novembre 2002 (3 ans)

Infographiste, inte#grateur, programmeur et webmaster a# temps plein. Utilise# les technologies HTML, PHP, ASP, ainsi que des logiciels comme Dreamweaver, Flash, et bien plus encore. Mais j'ai appris le HTML dans un e#diteur texte donc je peux travailler sans leur aide. Travaille# sous environnements Windows et Linux.

Infographiste web et développeur HTML at Sillyweb

mai 1999 - août 1999 (4 mois)

Conçu et réalisé divers sites en HTML, ainsi que créé plusieurs animations Flash pour intros et contenus interactifs.

Pigiste, Infographiste, Concepteur et dévelopeur web at Pigiste

1996 - 1999 (3 ans)

Pigiste pour diffe#rents projets web ainsi que design et production de documents et publications imprime#es.

Courses

DEP, Préparation à l'impression (infographie)

Centre De Formation Professionnelle de Rochebelle

Montage-film/imprimé commercial	482198
Moyens de recherche d'emploi	482202
Prép. supports d'impression	482216
Intégration au travail	482227
Situation-métier et formation	482012
Support informatique	482028
Techniques de dessin	482038
Confection de maquette	482045
Annonces publicitaires	482057
Présélection et imposition	482066
Productions galées d'édition	482074
Prêts-à-photo d'édition	482084
Méthodes de mise en page	482095
Techniques d'illustrations n/b	482104
Prêts-à-photo commerciaux	482117
Santé et sécurité au travail	482122
Techniques de repro-photo	482135

Reproduction/prêts-à-photo au trait	482155
Règles typographiques	482157
Techniques d'illustrations couleur	482164
Montage-film/imprimé d'édition	482178
Reproduction tramée	482187
Option Intro aux Sciences Informatiques 1	111434
Option Intro aux Sciences Informatiques 2	111534

.....

Coordinateur IT, Administrateur système, IB Facilitateur, Enseignant

Shanghai United International School

PYP The Role of ICT Category 3 in English Collaborative Planning In The PYP

Projects

Portail principal du groupe "Xiehe"

2005 to 2012

Membres: David Gagnon

J'ai mis en place, conçu et administré ce site web basé sur Drupal jusqu'à juin 2012. Il commence maintenant à se dégrader depuis que je ne suis plus là pour maintenir sa qualité, mais il avait pas mal plus fière allure avant!

Mise en place du système d'éducation à distance pour SUIS

2005 to 2012

Membres: David Gagnon

J'ai monté et mise en place le serveur Linux (Debian), puis installé et administré le système basé sur Moodle jusqu'en juin 2012. J'ais mis à jour et à niveau tout le système plusieurs fois depuis son installation en 2005. Veuillez noter que l'apparence actuelle du site ne réflète pas nécessairement le travail que j'ai fait puisque je ne suis plus à sa charge.

Base de données des étudiants et système de bulletins automatisé

2006 to July 2012

Membres: David Gagnon

J'ai aidé à créer et maintenir une application web en PHP/MySQL, pour storer l'information sur les étudiants, incluant les absences, les autobus, l'information médicale, les commentaires, bulletins, etc. J'ai entièrement créé à partir de ce dernier le système de bulletins en utilisant mes connaissances en PHP, HTML et MySQL.

Système de chargement et de stockage portatif des bloc-notes

2006 to 2006

Membres: David Gagnon

J'ai conçu un système pour stocker les bloc-notes qui permet de les charger tout en gardant le tout mobile pour le déplacer d'une classe à l'autre. Mon concept a été réalisé et est présentement en utilisation au campus de Shangyin.

Mise en place et administration de serveurs LAMP (Debian) qui roulent les services web (Apache) et le courriel (postfix+courier) ainsi que les serveurs de fichiers (Samba)

2005 to July 2012

Membres: David Gagnon

J'ai mis-en-place tous les serveurs Linux de l'école, lesquels servaient à gérer les sites et applications web, ainsi que le système de courriel original pour toutes les écoles, basé sur Postfix et Courier.

Installation et configuration du système Access-It pour gérer la bibliothèque et autres ressources 2009 to 2012

Membres: David Gagnon, Christina Hill

J'ai procédé à l'installation et la configuration du système de gestion de bibliothèque et de ressources "Access-It" sur les serveurs Linux ainsi que la base de donnée requise.

Languages

French (Bilingue ou langue natale)

English (Capacité professionnelle complète)
Chinese (Compétence professionnelle limitée)

Spanish (Notions)

Skills & Expertise

Linux

Ubuntu

Arch Linux

Debian

Drupal

CentOS

HTML

PHP

HTML5

MySQL

GIMP

LibreOffice

OpenOffice

Mac OS X

Apple

Teaching

Teacher Training

Bash Scripting

Android Development

Android

ICT Consultancy

Microsoft Office

Microsoft Excel

Microsoft Word

PowerPoint

English

Windows

Research

Outlook

Photoshop

Inkscape

Illustrator

French

Chinese

SEO

Facebook

Google+

Diaspora

Social Networking Sites

Bitcoin

Google

Google Chrome

Firefox

Gnome

Shanghai

UNIX

ICT Facilitator

Python

PYP

Education

Centre De Formation Professionnelle de Rochebelle

DEP, Préparation à l'impression (infographie), 1997 - 1998

Grade: A

Activities and Societies: Teacher assistant

La Camaradière

1990 - 1995

David Gagnon

Administrateur système (Linux), développeur web, infographiste, expert Linux, Consultant TI, blogueur.

toogreen@gmail.com



Contact David on LinkedIn